【裁判字號】    97,消債更,69
【裁判日期】    970910
【裁判案由】    更生事件
【裁判全文】
臺灣臺東地方法院民事裁定            97年度消債更字第69號
聲  請  人  甲○○
上列當事人聲請消費者債務清理事件，本院裁定如下：
    主  文
聲請人應於本裁定送達後十日內，補正附件所示事項，逾期未補
正，即駁回其聲請。
    理  由
一、按聲請更生或清算不合程式或不備其他要件者，法院應以裁
    定駁回之，但其情形可以補正者，法院應定期間先命補正，
    消費者債務清理條例第8條定有明文。又按聲請更生或清算
    ，徵收聲請費新臺幣（下同）1,000元，郵務送達費及法院
    人員之差旅費不另徵收。但所需費用超過應徵收之聲請費者
    ，其超過部份，依實支數計算徵收之。前項所需費用及進行
    更生或清算程序之必要費用，法院得酌定相當金額，定期命
    聲請人預納之，逾期未預納者，除別有規定外，法院得駁回
    更生或清算之聲請，同條例第6條亦有明文。
二、查本件聲請人具狀聲請更生，惟未提出如附件所示之資料到
    院，爰定期命補正，如逾期未補正，則駁回其聲請。
三、依消費者債務清理條例第6條第3項、第8 條但書，裁定如主
    文。
中    華    民    國    97    年     9    月    10    日
              民事庭       法      官   范乃中
以上正本係照原本作成
本件不得抗告
中    華    民    國    97    年     9    月    10    日
                            書  記  官  許瑞權
附件：
一、預納必要費用3,060元，本件必要費用係預繳，如有剩餘則
    退還予聲請人。
二、提出聲請人與板信銀行成立債務協商之協議書，並陳報自協
    商成立起至聲請日止，各期清償金額及證明，並註明自何時
    起未能清償及其原因。
三、請具體說明在協商成立後，有何「因不可歸責於己之事由，
    致履行顯有重大困難」之事由及其相關證明文件。
四、請說明在協商成立當時，聲請人的薪資收入及相關必要支出
    之數額，並提出相關證明；並說明在協商成立之後，還款情
    形為何？
五、聲請前2年內必要支出膳食費、衣服、交通費、地價稅等證
    明文件。
六、聲請人聲請前5年之勞保及聲請前2年健保之投保資料（包括
    投保單位及金額）。
七、聲請人聲請更生前2年（即自民國95年8月22日起至97年8月
    21日止之財產變動狀況：包含就不動產、動產所為之所有有
    償（買賣、互易、設定抵押權等）、無償（贈與、第三人清
    償等）行為所生之財產變動；倘於該段期間曾經取得或喪失
    不動產所有權，應詳為標明不動產之坐落地號、建號及其取
    得或出售之對價（買賣契約等）相關資料。
八、聲請人如有其他如儲蓄型保險單、投資型保險單、股票、基
    金或其他財產及收入，應陳明其種類之現值金額及提出證明
    文件影本。
九、受扶養人宋祥志之財產歸屬資料。
十、聲請人主張每月需繳納房屋貸款11,801元，應提出房屋買賣
    及相關貸款契約書。
十一、請補提自用住宅借款之還款方式或計劃。


司法院資訊處製作；財團法人民間司法改革基金會備份。
